【裁判字號】    97,交聲,35
【裁判日期】    970331
【裁判案由】    違反道路交通管理處罰條例聲明異議
【裁判全文】
臺灣基隆地方法院交通事件裁定          97年度交聲字第35號
移送機關即
原處分機關  交通部公路總局臺北區監理所基隆監理站
聲明異議人
即受處分人  甲○○
上列聲明異議人即受處分人因違反道路交通管理處罰條例案件，
對於交通部公路總局臺北區監理所基隆監理站中華民國97年1 月
28日所為之處分（原處分案號：基監字第裁42-AEV914130號），
聲明異議，本院裁定如下：
    主  文
異議駁回。
    理  由
一、原處分意旨略以：受處分人即聲明異議人甲○○（下稱異議
    人）於民國96年11月30日晚間8 時許，將所駕駛之5622-EH
    號自用小客車併排停放在臺北市○○路○ 段9 號前，為臺北
    市政府警察局中正第一分局（下稱舉發單位）執勤員警以異
    議人有違反道路交通管理處罰條例第56條第1 項第6 款「併
    排停車」之違規行為，當場掣發96年11月30日北市警交字第
    AEV914130 號舉發違反道路交通管理事件通知單予以舉發。
    異議人拒絕於舉發通知單上簽名，經員警告知應到案日期及
    處所，並於舉發通知單之收受通知聯者簽章欄上註明「拒簽
    」事由後，視為異議人已收受。嗣異議人於應到案日期前（
    96年12月14日）之96年12月13日到案陳述意見，經交通部公
    路總局臺北區監理所基隆監理站（下稱原處分機關）函請舉
    發單位調查結果，仍認異議人有上開違規行為，乃依前揭道
    路交通管理處罰條例第56條第1 項第6 款及違反道路交通管
    理事件統一裁罰基準及處理細則第43條、第44條、第67條等
    規定，於97年1 月28日以基監字第裁42-AEV914130號裁決書
    ，裁處異議人罰鍰新臺幣（下同）1,200 元。
二、聲明異議意旨略以：異議人於96年11月30日傍晚駕駛所有之
    5622-EH 號自用小客車，行經臺北市○○路○ 段9 號旁，發
    覺車輛有異狀，即下車檢查輪胎，並無違規併排停車之情形
    ，員警之舉發與事實不符，且未提出舉證照片或錄影資料，
    爰依法具狀聲請異議，請求撤銷原處分，並說明併排停車之
    意義及時間之計算，並請舉發員警提出其違規併排停車之照
    片或錄影資料云云。
三、按汽車駕駛人停車時不得併排停車，道路交通安全規則第11
    2 條第1 項第10款定有明文；而汽車駕駛人停車時不依順行
    方向，或不緊靠道路右側，或併排停車，或單行道不緊靠路
    邊停車，均處新臺幣（下同）600 元以上1,200 元以下罰鍰
    ，道路交通管理處罰條例第56條第1 項第6 款復有明文。
四、經查：
  (一)異議人於96年11月30日晚上8 時許，將所有之5622-EH 號自
    用小客車，併排停放在臺北市○○街○ 段9 號前之事實，業
    據證人乙○○即舉發之臺北市政府警察局中正第一分局博愛
    路派出所警員於本院97年2 月19日訊問時到庭結證稱：「當
    天係與同所陳國強警員共同騎乘機車，執行晚間7 時至9 時
    之巡邏勤務，行經臺北市○○街○段時，即發現有一輛黑色
    車子停放在該路段9 號即「排骨大王」店門前，因為該處二
    旁均為機車停車位，所以該車係停放在機車停車格外的道路
    上，且該車引擎已熄火，未亮燈，其由車外向內望，亦未看
    見車內有人，其即將機車停在該車前面，拿出舉發違反道路
    交通管理事件通知單，準備告發車主，即見異議人由「排骨
    大王」走出來，並拿鑰匙插入車子鑰匙孔，其即上前告訴異
    議人違規併排，請異議人出示行車執照及駕駛執照。」、「
    依其執勤經驗，該路段因地處城中市場，很多駕駛人會違規
    停車，進入附近店家消費，當警員拿出告發單準備告發時，
    車主會從店家裡面走出來，所以其準備要告發時，都會注意
    有無車主從店家裡走出來，所以本件其在準備告發時即有注
    意到異議人是從【排骨大王】店裡面走出來。」等語明確，
    且異議人亦否認係將所駕駛之自用小客車停放在舉發違規點
    之機車停車格外之道路上之事實（見證人乙○○提出之舉發
    違規地點照片上異議人所繪停車地點），且有證人乙○○提
    出之臺北市政府警察局中正第一分局員警工作登記簿及台北
    市政府警察局中正第一分局博愛路派出所勤務分配表影本各
    1 紙、違規地點附近照片影本2 紙附卷可憑。至異議人雖以
    車輛有異狀，而下車查看，引擎並未熄火等詞置辯，然此查
    無證據可以證明。且本院由證人上開書證及證述已得異議人
    確有上開違規行為之心證，且於本件卷存證據資料內並無任
    何積極證據足以證明證人上開證述係屬虛偽，亦無有足以令
    人顯信其證述為不可採之品性證據或前科證據存在，本院自
    不得僅以證人為本件開單告發異議人之員警而全盤抹煞其在
    訴訟上所具有之原證人資格，而異議人就前開證人之證述並
    未舉出或請本院調查任何對其有利之證據資料，以使本院對
    證人所證述受處分人違規之事實產生任何合理之懷疑；而交
    通警察掣單舉發違反道路交通管理處罰條例所列之違規事實
    ，本質上為行政處分，係公務員基於職務上之權力，依法就
    特定之具體事件所為之具公法上效果之單方面行政行為，基
    於公務員為公法上行為具有公信力之原則，該行政行為當可
    被推定為真正，其據以依法處分之事實認定亦為正確無誤。
    更何況，證人除依法舉發外，更願到庭具結接受詢問，而其
    與異議人素不相識，其僅依法執行執務，衡情更無故為虛偽
    指證而甘冒偽證重罪之必要，是證人上開證言即可採信，異
    議人有上開違規併停車之事實即洵堪認定。
  (二)至「併排停車」之規定，雖無相關法律明文其定義，惟依警
    政機關取締實務，係指車輛依規定停車後，另以斜向、垂直
    或平行等方向停於其側致有妨礙車輛或行人通行者為認定原
    則。而如前認定，異議人係將所駕駛之自用小客車停放在機
    車停車格外之道路上，而與道路呈平行方式，自屬「併排停
    車」無疑。此外，本件業據證人乙○○到庭將舉發當日所見
    異議人違規行為證述明確，且依證人之證言已足認定異議人
    之違規行為，自無另行要求證人提出違規照片或錄影資料為
    佐證之必要，均附此敘明。
五、綜上所述，異議人有於上開時、地違規併停車之行為明確駕
    ，從而原處分機關依據道路交通管理處罰條例第56條第1 項
    第6 款規定，裁處異議人罰鍰1,200 元，核無違誤，異議人
    之聲明異議為無理由，應予駁回。
據上論斷，應依道路交通案件處理辦法第19條，裁定如主文。
中    華    民    國    97    年    3    月     31    日
                  交通法庭法    官    劉桂金
以上正本證明與原本無異。
對於本件裁定如有不服，應於收受送達後5日內，向本院提出抗
告書狀，敘述抗告之理由，抗告於臺灣高等法院。
中    華    民    國    97    年    3    月     31    日
                          書 記 官    鄧順生


司法院資訊處製作；財團法人民間司法改革基金會備份。
